【裁判字號】    97,訴,3575
【裁判日期】    971031
【裁判案由】    毒品危害防制條例
【裁判全文】
臺灣板橋地方法院刑事判決              97年度訴字第3575號
公  訴  人  臺灣板橋地方法院檢察署檢察官
被      告  甲○○
上列被告因違反毒品危害防制條例案件，經檢察官提起公訴（97
年度毒偵字第5266、5639號），被告於準備程序中就被訴事實為
有罪之陳述，經本院合議庭裁定由受命法官獨任進行簡式審判程
序，並判決如下：
    主      文
甲○○施用第一級毒品，處有期徒刑捌月，扣案之第一級毒品海
洛因包（驗前淨重共零點柒壹公克，驗後餘重共零點柒貳柒
公克）沒收銷燬之，扣案之第一級毒品海洛因包裝袋個、注射
針筒肆支、葡萄糖壹包（驗前淨重點肆玖肆零公克，驗後淨重
點肆捌公克）、分裝袋拾壹個沒收之；又施用第二級毒
品，處有期徒刑伍月，扣案之第二級毒品甲基安非他命捌包（驗
前淨重共零點肆零陸公克，驗後餘重共零點肆零伍捌公克）沒收
銷燬之，扣案之第二級毒品甲基安非他命包裝袋捌個、分裝袋
拾壹個沒收之。應執行有期徒刑拾壹月，扣案之第一級毒品海洛
因包（驗前淨重共零點柒壹公克，驗後餘重共零點柒貳柒公
克）、第二級毒品甲基安非他命捌包（驗前淨重共零點肆零陸公
克，驗後餘重共零點肆零伍捌公克）沒收銷燬之，扣案之第一級
毒品海洛因包裝袋個、第二級毒品甲基安非他命包裝袋捌個、
注射針筒肆支、葡萄糖壹包（驗前淨重點肆玖肆零公克，驗後
淨重點肆捌公克）、分裝袋拾壹個沒收之。
    事      實
一、甲○○前於民國92年間，因施用毒品案件，經依本院92年度
    毒聲字第2046號裁定送觀察、勒戒後，因無繼續施用毒品之
    傾向，而於94年4 月25日出所。詎甲○○於前開觀察、勒戒
    執行完畢釋放後5 年內，仍不知悔改，復基於施用第一級毒
    品海洛因及第二級毒品甲基安非他命之犯意，於97年6 月10
    日下午4 時許，在臺北縣中和市○○路1184號「美芙精品旅
    館」808 房，分別以針筒注射之方式，施用第一級毒品海洛
    因，及以將甲基安非他命置於玻璃球內燒烤後吸取其煙霧之
    方式，施用第二級毒品甲基安非他命。嗣於同日晚間8 時30
    分許，在上開旅館811 號房為警查獲，並扣得甲○○所有供
    己施用之海洛因3 包（驗前淨重0.731 公克，驗後餘重0.72
    7 公克）、甲基安非他命8 包（驗前淨重0.406 公克，驗後
    餘重0.4058公克）、用以施用第一級毒品海洛因之葡萄糖1
    包（驗前淨重3.494 公克，驗後餘重3.3483公克）及針筒4
    支，及用以裝盛海洛因及甲基安非他命之分裝袋31個。經警
    採尿送驗結果，呈嗎啡及甲基安非他命陽性反應，始悉上情
    。
二、案經行政院海岸巡防署北部地區巡防局移請臺灣板橋地方法
    院檢察署檢察官偵查起訴。
    理      由
一、本案被告甲○○所犯係死刑、無期徒刑、最輕本刑為3 年以
    上有期徒刑以外之罪，其於準備程序就前揭被訴事實為有罪
    之陳述，經受命法官告知簡式審判程序之旨，並聽取其與公
    訴人之意見後，本院認無不得或不宜改依簡式審判程序進行
    之情事，依刑事訴訟法第273 條之1 第1項、第284 條之1規
    定，裁定本案由受命法官獨任進行簡式審判程序，合先敘明
    。
二、查被告前於92年間，因施用毒品案件，經依本院92年度毒聲
    字第2046號裁定送觀察、勒戒後，因無繼續施用毒品之傾向
    ，而於94年4 月25日出所等情，有臺灣高等法院被告前案紀
    錄表1 份在卷可稽。是被告前因施用毒品案件，於前揭觀察
    、勒戒執行完畢釋放後5 年內，再犯本案施用毒品罪，業已
    符合毒品危害防制條例第23條第2 項規定「於觀察、勒戒執
    行完畢釋放後，五年內再犯施用毒品之罪」之起訴要件，依
    法應予追訴論科。
三、上揭犯罪事實，業據被告於警詢、偵訊及本院審理時供認不
    諱，且其為警採集之尿液，經送請瑞芳醫院檢驗所檢驗結果
    ，呈甲基安非他命及嗎啡陽性反應乙情，有該檢驗所檢驗報
    告、海岸巡防署北部地區巡防局臺北機動查緝隊尿液真實姓
    名對照表各1 份在卷可查，另有現場相片在卷可資佐證。此
    外，並有扣案之白色球形粉塊1 包、白色粉末2 包、白色透
    明結晶及結晶塊8 包、葡萄糖1 包（驗前淨重3.4940公克，
    驗後淨重3.3483公克）、注射針筒4 支及分裝袋31個扣案可
    憑。另扣案之白色球形粉塊1 包及白色粉末2 包，經送請交
    通部民用航空局航空醫務中心檢驗結果，檢出第一級毒品海
    洛因成分（驗前淨重共0.731 公克，驗後餘重共0.727 公克
    ）；扣案之白色透明結晶及結晶塊8 包，經送請交通部民用
    航空局航空醫務中心鑑定結果，檢出甲基安非他命成分（驗
    前淨重共0.406 公克，驗後餘重共0.4058公克），有該醫務
    中心毒品鑑定書1 份在卷為憑。足徵被告任意性之自白與事
    實相符，應堪採信。本案事證已臻明確，被告犯行，堪以認
    定，應依法論科。
四、按海洛因、甲基安非他命分屬毒品危害防制條例第2 條第2
    項第1 款、第2 款所定之第一級、第二級毒品，均不得非法
    持有、施用。是核被告所為，係犯毒品危害防制條例第10條
    第1 項之施用第一級毒品罪及同條第2 項之施用第二級毒品
    罪。被告持有第一級毒品海洛因、第二級毒品甲基安非他命
    進而施用，其持有海洛因、甲基安非他命之低度行為，應均
    為施用之高度行為所吸收，均不另論罪。被告所犯上開施用
    第一級毒品罪及施用第二級毒品罪之間，犯意各別，罪名不
    同，應分論併罰。爰審酌被告前經觀察、勒戒後，又於96年
    12月24日因施用第一、二級毒品案件經警查獲，並由本院於
    97年3 月26日以97年度訴字第808 號判處有期徒刑7 月、4
    月，並定執行刑為有期徒刑10月，此有臺灣高等法院被告前
    案紀錄表在卷可查，仍再度為本案犯行，顯見其戒毒之意志
    不堅，自制力不佳；且被告施用毒品足以戕害身心健康，滋
    生其他犯罪，惡化社會治安，本不宜寬貸。惟念其施用毒品
    ，戕害己身，本質上屬於病患性行為，且犯後坦承犯行，態
    度良好等一切情狀，分別量處如主文所示之刑，並定其應執
    行之刑，以示懲儆。又檢察官雖以被告前因偽造文書案件，
    經本院判處有期徒刑3 月確定，甫於97年3 月24日執行完畢
    ，認被告於受有期徒刑執行完畢後，5 年以內故意再犯本案
    有期徒刑以上之罪，應依累犯規定加重其刑。然按裁判確定
    前犯數罪者，併合處罰之；數罪併罰，有二裁判以上者，依
    刑法第51條之規定，定其應執行之刑，刑法第50條、第53條
    分別定有明文。查被告前因偽造文書案件，經本院以94年度
    簡字第1928號判處有期徒刑4 月，於94年5 月30日確定；另
    自91年12月間某日起至92年5 月間某日止，因違反毒品危害
    防制條例案件，經臺灣高等法院以97年度上訴字第2958號分
    別判處有期徒刑1 年4 月、1 年，應執行有期徒刑2 年2 月
    （尚未確定），此有臺灣高等法院被告前案紀錄表及臺灣高
    等法院97年度上訴字第2958號刑事判決在卷可查。是被告於
    本院94年度簡字第1928號判決確定前犯上開數罪，揆諸前開
    說明，應待被告違反毒品危害防制條例案件確定後依刑法第
    51條規定，與經宣告有期徒刑4 月部分合併定其應執行之刑
    ，並併合處罰之。則被告前經宣告有期徒刑4 月部分，應認
    尚未執行完畢，被告本案尚不構成累犯，附此敘明。
五、扣案之海洛因3 包（驗前淨重共0.731 公克，驗後餘重共0.
    727 公克）、甲基安非他命8 包（驗前淨重共0.406 公克，
    驗後餘重共0.4058公克），均為查獲之第一級、第二級毒品
    ，均應依毒品危害防制條例第18條第1 項前段規定，併予宣
    告沒收銷燬之；至因鑑驗耗盡之海洛因、甲基安非他命既已
    滅失，自無庸再為沒收銷燬之諭知。另扣案之第一級毒品海
    洛因包裝袋3 個、第二級毒品甲基安非他命包裝袋8 個，分
    別為被告所有用以盛裝上開毒品之物；又扣案之葡萄糖1 包
    、針筒4 支及分裝袋31個，均為被告所有供其施用第一、二
    級毒品所用之物，業據被告於本院審理中供承不諱，均應依
    刑法第38條第1 項第2 款規定併予宣告沒收之。至扣案之第
    二級毒品狄芬諾西萊3 粒（驗前淨重0.197 公克，驗後餘重
    0.1543公克），因與被告本案施用海洛因及施用甲基安非他
    命犯行無涉，自不為沒收之諭知，附此說明。
據上論斷，應依刑事訴訟法第273 條之1 第1 項、第299 條第1
項前段，毒品危害防制條例第10條第1 項、第2 項、第18條第1
項前段，刑法第11條、第38條第1 項第2 款、第51條第5 款、第
9款，判決如主文。
本案經檢察官靳開聖到庭執行職務。
中    華    民    國    97    年    10    月    31    日
                  刑事第五庭    法  官  謝梨敏
以上正本證明與原本無異。
                                書記官  林壯隆
中    華    民    國    97    年    10    月    31    日
附錄本判決論罪之法條：
毒品危害防制條例第10條
施用第1 級毒品者，處6 月以上5 年以下有期徒刑。
施用第2 級毒品者，處3 年以下有期徒刑。


司法院資訊處製作；財團法人民間司法改革基金會備份。
